【裁判字號】    95,交抗,519
【裁判日期】    950808
【裁判案由】    聲明異議
【裁判全文】
臺灣高等法院臺中分院刑事裁定         95年度交抗字第519號
抗  告  人
即受處分人  甲○○
上列抗告人因聲明異議案件，不服臺灣彰化地方法院中華民國95
年6月30日裁定（95年度交聲字第450號），提起抗告，本院裁定
如下：
    主    文
抗告駁回。
    理    由
一、原裁定意旨係以：「一、按汽車駕駛人，駕駛汽車有違反道
    路交通管理處罰條例之行為，經交通勤務警察或依法令執行
    交通稽查任務人員制止時，不聽制止或拒絕停車接受稽查而
    逃逸者，除按各該條規定處罰外，處新臺幣（下同）3,000
    元以上6,000元以下罰鍰，並記違規點數1點，道路交通管理
    處罰條例第60條第1項、第63條第1項定有明文。次按汽車駕
    駛人不服指揮稽查而逃逸，當場不能或不宜攔截製單舉發者
    ，得對汽車所有人逕行舉發處罰，惟關於車輛所有人之處罰
    ，如應歸責於車輛駕駛人者，處罰車輛駕駛人，同條例第7
    之2條第1項第4款、第85條第2項亦定有明文。二、聲明異議
    意旨略以：本件異議人即受處分人甲○○固坦承於行經台中
    市○○路與大雅路口，有闖紅燈違規左轉之事實，惟否認有
    攔查未停、危險駕駛等其他違規情事，原處分機關僅憑舉發
    員警之指述，即遽認異議人確有上開違規行為，實難令人信
    服，爰聲明異議云云。三、原處分機關即交通部公路總局台
    中區監理所彰化監理站以：異議人甲○○駕駛王香仔所有之
    車牌號碼4469-HX自用一般小客車，於民國94年12月7日凌晨
    2時55分許，在台中市○○路、青海路、河南路段，因『違
    反道路交通管理處罰條例之行為，拒絕停車接受稽查而逃逸
    』違規，為警掣單逕行舉發。原處分機關乃於95年5月10日
    ，以異議人違反道路交通管理處罰條例第60條第1項『拒絕
    停車接受稽查而逃逸』及第85條第2項之規定，裁處異議人
    即汽車駕駛人罰鍰新臺幣3,000元，並記違規點數1點在案。
    四、訊據受處分人甲○○固不否認其為本件違規行為車輛之
    實際駕駛人，惟堅詞否認有本案之違規情事，並以前詞置辯
    。經查：異議人甲○○駕駛車牌號碼4469-HX自用一般小客
    車，於94年12月7日凌晨2時49分許，行經台中市○○路左轉
    漢口路時闖紅燈違規，執勤員警見狀遂鳴笛示意停車受檢，
    惟異議人拒絕攔停，並加速向前行駛，執勤員警尾隨其後，
    復見其行經漢口路、西屯路、太原路及青海路等路段，連續
    有闖紅燈、駛入對向車道等危險駕駛行為，嗣於青海路與河
    南路口攔住該違規車輛，惟異議人見狀立即倒車行駛約500
    公尺，見無路可退，復行加速向前行駛，意圖衝撞攔車員警
    並加速逃逸，業據臺中市警察局94年12月30日中市警秘字第
    0940090044號函說明在案，復有證人即掣單舉發警員魏夢賢
    因另案（即車牌號碼4469-HX自用一般小客車車主王香仔聲
    明異議案件）於本院95年3月6日調查時，以具結擔保其證言
    之真實性並在負擔偽證罪之心理處罰狀態下為相同之證述（
    見本院依職權調取之本院95年度交聲字第146號95年3月6日
    訊問筆錄第3頁）。再按證人魏夢賢乃為原處分機關所認定
    受處分人有前開違規行為之證人，其並到庭在本院法官面前
    以言詞證述本件訴訟上之待證事實有前開違規事實，本院由
    其上開證詞已得有受處分人確有上開違規行為之心證，且於
    本件卷存證據資料內並無任何積極證據足以證明證人上開證
    詞係屬虛偽，亦無有足以令人顯信其證詞為不可採之品性證
    據或前科證據存在，本院自不得僅以證人為本件開單告發受
    處分人之警員而全盤抹煞其在訴訟上所具有之證人資格。是
    參酌前開情節，堪認受處分人確有上揭違規行為無訛。五、
    綜上所述，受處分人確有於前揭時、地，因有違反道路交通
    管理處罰條例之違規行為，經警攔查後，拒絕停車接受稽查
    而逃逸之違規，原處分機關依上開道路交通管理處罰條例第
    60條第1項、第63條第1項、第85條第2項之規定，裁處異議
    人罰鍰3,000元，並記違規點數1點，並無違誤。本件異議為
    無理由，應予駁回。」云云。
二、抗告意旨略以：抗告人僅於漢口路、大雅路口有違規情事，
    其後並無不當駕駛，抗告人於95年3月6日接受調查時亦加以
    說明，員警並無證據可資證明其所述說車輛係抗告人所駕駛
    ，為此提起抗告，請求撤銷原裁定等語。
三、經查原審基於上揭事證，就抗告人於原審提出之聲明異議意
    旨逐一審酌後，認原處分機關即交通部公路總局臺中區監理
    所彰化監理站以95年5月10日彰監四字第裁64-GC0000000號
    違反道路交通管理事件裁決書所為之處分並無不當，駁回抗
    告人之聲明異議，並詳予說明裁定之理由，並無違誤，抗告
    人雖以僅於漢口路、大雅路口有違規情事，並無其他違規情
    事為由提起抗告，然查抗告人於民國94年12月7日凌晨2時55
    分許，在台中市○○路、青海路、河南路段，因『違反道路
    交通管理處罰條例之行為，拒絕停車接受稽查而逃逸』違規
    ，為警掣單逕行舉發，有臺中市警察局中市警交字第GC0000
    000號舉發違反道路交通管理事件通知單附卷可稽，抗告人
    違規之事實業經原審調查明確，抗告人抗告意旨仍執陳詞，
    指摘原裁定不當，為無理由，應予駁回。
四、據上論結，應依道路交通案件處理辦法第26條，刑事訴訟法
    第412條，裁定如主文。
中    華    民    國    95    年    8     月    8     日
               刑事第十一庭  審判長法  官  黃  梅  月
                                   法  官  林  欽  章
                                   法  官  黃  日  隆
上列正本證明與原本無異。
不得再抗告。
                                   書記官  陳  三  軫
中    華    民    國    95    年    8     月    11    日
                                                      Ｆ


司法院資訊處製作；財團法人民間司法改革基金會備份。
